Møte 3 - 08.03.16, kl 10.15
Sekretær: Simon I. Halvorsen

Oppmøte: 
* Morten
* Simon
* André
* Kristian
* Kaja
* Vegar
* Jostein
* Ragnhild
Fraværende: Henrik, Mariah

Hva er gjort siden sist: 
* GUI-teamet har kommet godt i gang med layout til GUI
* Tre operasjonskontrakter er opprettet
* Ferdig med følgende diagrammer:
	* Use case diagram
	* Use case text
	* SSD

Diskusjon:
* Gruppen ble enig om å lage et client interface. Dette skal implementeres av både GUI og AI, men også etter hvert av nettverksklienter
* GUI oppdateres på kommando fra GameController gjennom metoder definert i Client interface
* GUI skal oppdateres bit for bit, ettersom eventer skjer
* Ble enige om å prøve å holde en ryddig mappestruktur

Plan til neste møte: 
* Starte med implementasjon av HandCalculator

Tid for neste møte: Onsdag 09.03.16, 15.15-17.00

