Møte 14 - 01.05.16, kl 12.00
Sekretær: Mariah Vårum

Oppmøte:
- Henrik
- Kristian
- Kaja
- Vegar
- Andre
- Ragnhild
- Simon
- Mariah
Fraværende:
- Jostein

Hva er gjort siden sist:
Startet implementasjon av nettverksprotokollene.

Diskusjon:
Starte med testing
Avklaring ang. implementasjon av mulitplayer.
Hvordan skal vi lagre logg-filene? Diskusjon rundt det.
Skal vi ha en Chat-funksjon.
Kommando funksjon?

Plan til neste møte:
Teste GameLogic (Ragnhild hovedansvar)
Starte med kommunikasjons-diagram (Kaja og Morten/Kristian)
Koble sammen lobby + nettverk.
Metode som kan lese logg-filer.
Chat i lobby og spill (Henrik)

Tid for neste møte:
Onsdag 04.05.16
