Møte 17 - 09.05.2016, kl 13:00
Sekretær:Simon

Oppmøte:
- Simon
- André
- Vegar
- Kristian
- Kaja
- Ragnhild
- Morten
Borte: 
- Mariah
- Jostein


Hva er gjort siden sist:
Fått nettverk til å fungere
Replay-funksjonen fungerer
Fjernet det meste av hardkoding i GUI

Diskusjon:
Ble enig om feature freeze tirsdag 10.05.2016 klokken 12:00

Plan til neste møte:
Få settings til å fungere både for multiplayer og singleplayer
Exceptions i namegenerator
Bug fixing og refactoring i nettverk

Tid for neste møte: 
Onsdag 11.05.2016 klokken 12:00
