Møte 15 - 04.15.2016, kl 1415
Sekretær: Vegar

Oppmøte:
- Kaja 
- Vegar
- André
- Mariah
- Simon
- Henrik
- Morten
- Ragnhild
Borte: 
- Kristian

Hva er gjort siden sist:
Jobba videre med nettverk
Main screen rework
Jobbet med lobby
Starta arbeid med å tilrettelegge chat


Diskusjon:
Splitta chat/log/ignore chat button
GUI får inn ein input stream med chat og logg, så deala GUI med filtrering for kva som blir vist alt etter kva bruker vil.
Loggfillesing har ikkje blitt påbegynt

Plan til neste møte:
Testing (Ragnhild)
Networking (Morten)
Fikse logg/lage ny logg (André)


Tid for neste møte:
Lørdag 07.05.2016 kl. 1200
