Møte 16 - 07.05.20016, kl 12:00
Sekretær: Kaja 

Oppmøte:
- Mariah
- Ragnhild
- Kaja 
- André
- Simon
- Kristian
- Morten
Borte: 
- Jostein
- Vegar

Hva er gjort siden sist:
Javadoc
lagt til chat (trenger å debugges)
Fått opp Lobby. Kan nå starte spill over nettverk
Testing av gamelogic 
Jobbet med oppdatering av diagrammer
	
Diskusjon:
Hva vi ønsker å gjøre med spectators. Hvordan en spiller skal kunne fortsette å se et spill etter at de er busted. 


Plan til neste møte:
Fikse plasseringer på bordet. 
Fikse exceptions i replay
Kommunikasjonsdiagram må ferdigstilles
Diverse nettverksbugs må håndteres
Nettverkstesting


Tid for neste møte:
Mandag 09.05.2016	kl. 12: 15
